【裁判字號】    98,消債清,208
【裁判日期】    981106
【裁判案由】    清算事件
【裁判全文】
臺灣高雄地方法院民事裁定           98年度消債清字第208號
聲  請  人
即債務人    許莉嫻
債  權  人 台北富邦商業銀行股份有限公司
法定代理人 高朝陽
債  權  人 元大商業銀行股份有限公司
法定代理人 顏慶章
債  權  人 台新國際商業銀行股份有限公司
法定代理人 蔡孟峰
債  權  人 中國信託商業銀行股份有限公司
法定代理人 羅聯福
債  權  人 玉山商業銀行股份有限公司
法定代理人 黃永仁
代  理  人 邱建榮
債  權  人 大眾商業銀行股份有限公司
法定代理人 陳建平
代  理  人 劉葛亮
上列當事人聲請消費者債務清理事件，本院裁定如下：
    主  文
債務人所提如附件一所示之更生方案應予認可。
    理  由
一、按債務人有薪資、執行業務所得或其他固定收入，法院認更
    生方案之條件公允者，得不經債權人會議可決，逕依債務人
    之聲請或依職權以裁定認可更生方案；法院於認可之裁定時
    ，因更生方案履行之必要，對於債務人在未依更生方案條件
    全部履行完畢前之生活程度，得為相當之限制，消費者債務
    清理條例第64條第1 項、第62條第2 項分別定有明文。
二、本件債務人聲請更生，前經本院97年消債更字第1282號民事
    裁定開始更生程序在案，有上開裁定一份在卷可稽。又債務
    人自陳任職於台西農產企業有限公司，目前每月薪資約為新
    台幣（下同）29000 元，業據債務人提出在職證明書與員工
    薪資條各一份為證，是債務人確有薪資收入之事實，應可認
    定。
三、經查：
  (一)債務人名下並無不動產，並主張須扶養未成年子女王○○（
    81年7 月24日生）、未成年子女曾○○（96年8 月2 日生）
    ，而有扶養之支出，亦據債務人提出戶籍謄本，平均每月支
    出明細清單等資料為證。
  (二)本院審酌債務人居於高雄縣，依內政部社會司所公布之98年
    度每人每月最低生活費標準為9829元，其中包含食品費、衣
    著鞋襪費、房租水電費、家居管理費、醫療保健費、交通通
    訊費、誤樂教育費及雜項支出等項目，以足維持個人人格需
    求，況債務人既已進入更生程序，生活程度自應受較一般社
    會大眾為嚴格之限制與拘束，非再維持過去之生活水平。而
    對於未成年子女之權利義務除法律另有規定外，由父母共同
    行使或負擔之。民法第1089條第1 項定有明文。是債務人之
    上開二名子女之扶養費應由債務人負擔二分之一，再依債務
    人所提出之明細表陳明其子女曾○○（96年8 月2 日生），
    須額外支出保姆費6000元，依社會一般情況，應可採信，是
    債務人每月須支付其子女王○○之扶養費為
   4915（9829元÷2 ＝4915），須支付其子女曾○○之扶養費
   為7915｛（9829元＋6000）÷2 ｝，及其個人之生活費9829
   元，合計須支出22659 元，應屬合理。
四、再觀之債務人所提之如附件依所示之更生方案，其條件為：
    債務人以每個月為一期，每期清償額為7060元，分96期清償
    ，自認可更生方案裁定確定之翌日起為8 年，總清償額為
    677760元，清償成數為48.44%（計算式為677760÷0000000
    ＝0.4844）。依上揭等情觀之，足認債務人已盡其力，將每
    月所得扣除必要支出之費用後全數還予債權人，本院認其更
    生方案當屬公允、適當、可行，且債務人並無同條例第64條
    第2 項所定不得認可之消極事由存在，爰不經債權人會議決
    議可決，予以認可該更生方案，爰裁定如主文。
中    華    民    國    98    年    11    月    6    日
                  民事庭    法      官  沈建興
上為正本係照原本作成於債權人會議不同意更生方案之債權人如
不服本裁定，應於裁定送達後10日內，以書狀向本院提出抗告，
並繳納抗告費新臺幣1 千元。
中    華    民    國    98    年    11    月    6    日
                            書記官  梁竫

司法院資訊處製作；財團法人民間司法改革基金會備份。
